【裁判字號】    95,裁,1499
【裁判日期】    950713
【裁判案由】    營利事業所得稅
【裁判全文】
最  高  行  政  法  院  裁  定
                                     95年度裁字第01499號
聲  請  人  共德營造工業股份有限公司
代  表  人  甲○○
上列聲請人因與相對人財政部臺灣省北區國稅局間營利事業所得
稅事件，對於中華民國94年12月8日本院94年度裁字第02736號裁
定，聲請再審，其中聲明追加部分，本院裁定如下：
    主  文
聲請人追加之訴駁回。
訴訟費用由聲請人負擔。
    理  由
一、按對於本院裁定聲請再審，依行政訴訟法第283條準用同法
    第281條規定之結果，除第五編再審程序別有規定外，聲請
    再審程序應準用關於各該審級程序之規定。復按於上訴審程
    序，不得為訴之變更、追加或提起反訴。行政訴訟法第238
    條第2項定有明文。至於抗告程序，本院僅係就原審之程序
    裁定為審查，並不就本案訴訟有無理由為判決，抗告人尤不
    得為本案訴訟之變更或追加。同理，對於抗告法院所為裁定
    聲請再審，猶如於抗告程序，亦不得為訴之變更或追加。
二、聲請人82、83年度營利事業所得稅結算申報，經相對人初查
    通知提示帳證供核，惟均未獲提示，相對人乃依所得稅法第
    83條規定按同業利潤標準分別核定82年度課稅所得額為新台
    幣（下同）1,344,704元，應補稅額為324,527元；83年度課
    稅所得額為6,450,825元，應補稅額為1,597,685元，聲請人
    均未於繳納期間屆滿翌日起算30日內申請復查，並於87年4
    月7日繳納稅款在案。嗣聲請人於91年1月30日、8月29日及
    10月24日以其未收到各該年度之核定通知書與稅額繳款書，
    致無從申請復查及訴願等語為由，申請重新查核，經相對人
    函復：「因原案均已確定，歉難照辦」，聲請人不服，提起
    訴願，遭決定駁回，聲請人仍不服，提起行政訴訟，案經台
    北高等行政法院以92年度訴字第3875號裁定駁回聲請人之訴
    後，提起抗告，經本院以94年度裁字第2736號裁定（下稱原
    確定裁定）駁回而告確定。茲聲請人對原確定裁定聲請再審
    ，除請求廢棄原確定裁定外，並主張聲請人於91年1月30日
    、8月29日及10月24日多次申請重新查核，顯未逾稅捐稽徵
    法第28條所定得自繳納之日起5年內提出具體證明之期限，
    爰請求鈞院判令相對人退還聲請人溢繳之82年度補稅額324,
    527元，及83年度補稅額1,597,685元云云，顯係於聲請再審
    程序中為訴之追加，依首揭說明，其追加之訴尚難謂合法，
    應予駁回。
三、依行政訴訟法第107條第1項第10款、第104條、民事訴訟法
    第95條、第78條，裁定如主文
中    華    民    國    95    年    7     月    13    日
                  第三庭審判長法  官  趙  永  康
                              法  官  黃  璽  君
                              法  官  侯  東  昇
                              法  官  黃  淑  玲
                              法  官  林  文  舟
以  上  正  本  證  明  與  原  本  無  異
中    華    民    國    95    年    7     月    14    日
                              書記官  彭  秀  玲


司法院資訊處製作；財團法人民間司法改革基金會備份。
